臺灣高等法院民事裁定　　　　　　　　　 96年度抗字第493號
抗　告　人　乙○○
代　理　人　甲○○
上列抗告人因與相對人台北富邦商業銀行股份有限公司間支付命
令之聲明異議事件，對於中華民國96年2月26日臺灣臺北地方法
院95年度促字第46754號裁定提起抗告，本院裁定如下：
    主  文
抗告駁回。
抗告費用新臺幣壹仟元由抗告人負擔。
    理  由
一、本件抗告人（即債務人）於原法院聲明異議及本院抗告意旨
    ，略以：相對人（即債權人）於民國95年11月9日具狀向原
    法院聲請對伊及另一債務人甲○○（即抗告人代理人）發支
    付命令，經原法院於95年11月13日核發95年度促字第46754
    號支付命令（下稱系爭支付命令），並按相對人陳報伊之地
    址，分別於95年11月23日寄送「台北市○○街38巷36之3號
    」（下稱泰順街寓所）、95年12月29日寄送「台北市○○路
    ○段7巷8號4樓」（下稱辛亥路寓所），且為寄存送達；惟伊
    均未住在上開寓所，系爭支付命令對該寓所為送達，不生送
    達效力。是伊於96年2月2日輾轉由甲○○處獲知系爭支付命
    令，並於96年2月6日向原法院聲明異議，並未逾法定不變期
    間，原裁定駁回伊之異議，實有不當。況伊已非甲○○之連
    帶保證人，系爭支付命令不應將伊列為債務人，爰求予廢棄
    原裁定云云。
二、按送達於應受送達人之住居所、事務所或營業所行之。送達
    於住居住所、事務所或營業所不獲會晤應受送達人者，得將
    文書付與有辨別事理能力之同居人或受僱人。送達不能依前
    二條規定為之者，得將文書寄存送達地之自治或警察機關，
    並作送達通知書，黏貼於應受送達人住居所、事務所或營業
    所門首，以為送達；寄存送達，自寄存之日起，經10日發生
    效力。債務人對於支付命令之全部或一部，得於送達後20日
    之不變期間內，不附理由向發命令之法院提出異議。債務人
    於支付命令送達後，逾20日之不變期間，始提出異議者，法
    院應以裁定駁回之。民事訴訟法第136條第1項前段、第137
    條第1項及第138條第1、2項、第516條第1項、第518條分別
    定有明文。
三、經查：
　(一)抗告人於96年2月6日向原法院提出之民事異議狀，關於「住
  　居所或營業所及電話」欄已載明為辛亥路寓所（見原審卷26
    、28頁，本院卷10頁）；其於96年4月24日向本院提出之民
    事聲請狀，關於「住居所或營業所及電話」欄亦載明為辛亥
    路寓所、「送達代收人姓名、處所」欄並記載「甲○○、台
    北市○○路○段7巷8號4樓（即辛亥路寓所）」；且抗告人於
    96年4月23日出具之委任狀，關於「住居所或營業所」欄仍
    記載為辛亥路寓所（見本院卷24、28頁）。另原裁定正本於
    96年3月7日寄存於辛亥路寓所之當地警察機關台北市政府警
    察局中正第二分局思源街派出所後，抗告人（或由甲○○代
    理）旋於96年3月9日前往領取，並於96年3月15日由甲○○
    代為提起本件抗告（嗣於96年4月23日補正委任狀）。又本
    院按辛亥路寓所付郵通知抗告人及甲○○於96年4月24日下
    午4時行準備程序，上開通知書均由同住在辛亥路寓所之抗
    告人與甲○○之子王世倫代收，有送達證書可稽（見本院卷
    20、21頁），堪認辛亥路寓所為抗告人之住居所至明。抗告
    人所稱其未住在辛亥路寓所云云，非惟與上開文書記載不符
    ，且未舉證以實其說，尤其，抗告狀記載其無固定住居所等
    字（見本院卷3頁），更與常情有悖，殊難採信。
  (二)系爭支付命令係先按抗告人於甲○○借款保證書中連帶保證
    人欄內留存之泰順街寓所為送達，因未獲會晤抗告人，乃於
    95年11月23日寄存於送達地之警察機關台北市政府警察局大
    安分局和平東路派出所。縱令抗告人未住在泰順街寓所，上
    開寄存送達為不合法，惟原法院既於95年12月29日再將系爭
    支付命令對辛亥路寓所為送達，因未獲會晤抗告人，而於95
    年12月29日寄存於送達地之警察機關台北市政府警察局中正
    第二分局思源街派出所，有約定書、保證書、戶籍謄本、送
    達證書等件可憑（見原法院卷8、9、20、23、25頁）。因辛
    亥路寓所為抗告人之住居所，已如前述，依上開規定，前揭
    寄存於思源派出所之送達，洵屬正當，並自95年12月30日寄
    存之翌日起，經10日即於96年1月8日發生效力，計至96年1
    月28日即屆滿對系爭支付命令異議之20日不變期間。乃抗告
    人遲至96年2月6日始就該支付命令向原法院聲明異議，顯已
    逾期，原裁定駁回其異議，核無不合。至抗告人所辯其已非
    甲○○之連帶保證人，系爭支付命令不應將其列為債務人一
    節，核屬實體法上之爭執事項，非本件抗告程序所得審究，
    附此敘明。
四、從而，原法院以抗告人聲明異議已逾法定期間為由，裁定駁
    回之，並無違誤。抗告意旨指摘原裁定不當，求予廢棄，為
    無理由，爰裁定如主文。
中　　華　　民　　國　　96　　年　　 4　　月　　30　　日
                    民事第十六庭
                        審判長法　官  沈方維
　　　　　　　　　　　        法　官　呂淑玲
　　　　　　　　　　　        法　官  張競文
正本係照原本作成。
本裁定除以適用法規顯有錯誤為理由，並經本院許可外，不得再
抗告。如提起再抗告，應於收受後10日內委任律師為訴訟代理人
向本院提出再抗告狀。並繳納再抗告費新台幣１千元。
中　　華　　民　　國　　96　　年　　5 　　月　　2 　　日
　　　　　　　　　　　　　　　書記官  章大富
